【裁判字號】    94,簡上,243
【裁判日期】    950310
【裁判案由】    偽造文書等
【裁判全文】
臺灣臺北地方法院刑事判決             94年度簡上字第243號
    上  訴  人
    即  被  告  丙○○
                乙○○
上開上訴人即被告等因偽造文書等案件，不服本院於中華民國
九十四年十月十九日所為九十四年度簡字第二三五四號第一審判
決（聲請簡易判決處刑案號：九十四年度偵字第一一八一七號）
，提起上訴，本院合議庭為第二審判決如下：
    主  文
上訴均駁回。
    事  實
一、丙○○、乙○○為父子，二人均明知丙○○所有車牌號碼為
    ＡＤ—八九五三號自用小客車之二面車牌業於民國九十三年
    八月二十九日因交通違規案件遭註銷而為警攔檢後依法查扣
    ，竟於九十三年十月初某日共同基於偽造特種文書及行使偽
    造特種文書之概括犯意聯絡及行為分擔，先在位於臺北縣三
    峽鎮○○路一六九巷一一弄一號住處共同偽造上開車牌號碼
    之車牌二面，再分別懸掛在上開車輛前後，並自該時起至九
    十三年十月二十五日晚上十時許，由丙○○、乙○○連續行
    駛懸掛有上開偽造車牌之車輛以行使多次，足以生損害於車
    輛管理機關對於車輛管理之正確性，嗣於九十三年十月二十
    五日晚上十時許在臺北市○○○路與龍江路交岔路口為甲○
    ○○○當場查獲乙○○駕駛上開車輛，並扣得上開偽造之車
    牌二面，始查悉上情。
二、臺北市政府警察局中山分局報請臺灣臺北地方法院檢察署檢
    察官偵查起訴。
    理  由
一、訊據上訴人即被告丙○○固坦承其於九十三年十月初某日偽
    造上開車牌二面，而被告乙○○於上開時間、地點為警查獲
    並扣得偽造之二面車牌等情，上訴人即被告乙○○固坦承其
    曾於為警查獲前駕駛懸掛上開偽造車牌之車輛二、三次等情
    ，惟被告丙○○矢口否認有何行使偽造車牌之犯行，並辯稱
    ：伊係因怕被鄰居笑才會自己偽造車牌，且偽造車牌後，都
    放在家中，並未行使，且車牌為伊一人所偽造，乙○○並不
    會製作，乙○○係因為孝心才會在警詢說是一同製作的，另
    原審判決判得太重云云，被告乙○○則否認有何偽造及行使
    偽造車牌之犯行，並辯稱：伊並未參與偽造車牌之行為，伊
    也不知道後來上開車輛懸掛之車牌係經伊父偽造，且伊係出
    於孝心，才在警詢中稱與父親丙○○共同偽造車牌云云。經
    查：
  (一)本案查扣之車牌二面係經偽造一節，為被告丙○○、乙○○
    均不否認，並經證人即當場查獲之甲○○○○於本院審理中
    結證明確可按，且有運圓工業有限公司於九十三年十一月五
    日所出具之運鑑字第九三一一○五○一號函附鑑定報告在卷
    可參，自堪信上開事實為真實。
  (二)被告乙○○於為警查獲後於警詢中供稱：因家中經濟狀況不
    佳及送貨需要用車，而車牌又被扣，所以才會由伊與父親丙
    ○○於為警查獲前三個星期到一個月內一同製作扣案的二面
    車牌等語（見臺灣臺北地方法院檢察署九十四年度偵字第一
    一八一七號卷宗第一五頁及第一六頁），與證人余文鈺於本
    院結證情節相符，而被告乙○○於本院審理中就其在警詢中
    出於自由意識而為上開陳述等情亦不否認，且觀諸被告乙○
    ○於警詢中陳述之前後內容，被告乙○○一開始就表示本案
    車牌為被告丙○○為所偽造，待警方再詢問細節，被告乙○
    ○始表示本案車牌為其與被告丙○○所一同偽造，若如被告
    乙○○所辯係因孝心而於警詢中表示其與被告丙○○一同製
    作云云，則大可於警詢時承認本案車牌為自己一人製作，為
    何又於警方詢問之始即表示為被告丙○○所偽造？被告乙○
    ○前開改稱其並未參與偽造及其不知所懸掛車牌為偽造云云
    ，顯與常情事理有違，不足採信。另被告丙○○就其自身有
    參與偽造本案車牌部分，亦不否認，已如前述，本案偽造車
    牌所懸掛之車輛為被告丙○○所有供平日送貨之用且被告乙
    ○○於為警查獲前約使用過懸掛偽造車牌之車輛二、三次等
    情，亦據被告乙○○於警詢及本院審理中供述明確可按，本
    案車牌為被告丙○○、乙○○所共同偽造，且自九十三年十
    月初某日起至九十三年十月二十五日為警查獲期間由被告丙
    ○○、乙○○連續行駛懸掛有上開偽造車牌之車輛以行使多
    次等節，均堪認定。此外，車輛懸掛車牌係基於車輛管理機
    關正確管理車輛之目的而為，被告丙○○、乙○○上開所為
    ，自堪認足生損害於車輛管理機關管理車輛之正確性。本件
    事證業已明確，被告丙○○、乙○○犯行均堪以認定。
二、核被告丙○○、乙○○所為，均係犯刑法第二百十六條、第
    二百十二條之行使偽造特種文書罪嫌。被告丙○○、乙○○
    偽造特種文書之低度行為，為行使之高度行為所吸收，均不
    另論罪。被告丙○○、乙○○就上開犯行，有犯意聯絡及行
    為分擔，為共同正犯。被告丙○○、乙○○多次行使偽造特
    種文書之犯行，時間緊接，犯罪方法均相同，觸犯構成要件
    相同之罪名，顯係基於概括犯意而為，均為連續犯，應依刑
    法第五十六條之規定論以一連續行使偽造特種文書罪，並均
    加重其刑。扣案之車牌二面，為被告丙○○、乙○○所有供
    犯罪所用之物，應依刑法第三十八條第一項第二款之規定宣
    告沒收。原審依據刑事訴訟法第四百四十九條第一項前段、
    第三項、第四百五十條第一項、第四百五十四條第二項，刑
    法第二十八條、第五十六條、第二百十六條、第二百十二條
    、第四十一條第一項前段、第三十八條第一項第二款，罰金
    罰鍰提高標準條例第一條前段、第二條，各判處被告丙○○
    、乙○○有期徒刑三月，如易科罰金，均得以三百元折算一
    日，其認事用法均無不當，量刑亦為妥適，被告丙○○、乙
    ○○仍執前詞指摘原判決不當，非有理由，應予駁回。
據上論斷，應依刑事訴訟法第四百五十五條之一第一項、第三項
、第三百六十八條，判決如主文。
本案經檢察官黃文明到庭執行職務
中    華    民    國    95    年    3     月    10    日
                        臺灣臺北地方法院刑事第八庭
                            審判長法  官  陳德民
                                  法  官  孫曉青
                                  法  官  唐于智
上正本證明與原本無異
不得上訴。
                                  書記官  李玟郁
中    華    民    國    95    年    3     月    13    日


司法院資訊處製作；財團法人民間司法改革基金會備份。
